【裁判字號】    97,消債更,49
【裁判日期】    970814
【裁判案由】    更生事件
【裁判全文】
臺灣新竹地方法院民事裁定            97年度消債更字第49號
聲  請  人  甲○○○○○○
代  理  人  龍其祥律師
上列當事人聲請消費者債務清理事件，本院裁定如下：
    主  文
聲請人應於本裁定送達後十日內，補正如附件所示事項，爰定期
命補正，如逾期未補正，則駁回其聲請。
    理  由
一、按聲請更生或清算不合程式或不備其他要件者，法院應以裁
    定駁回之，但其情形可以補正者，法院應定期間先命補正，
    消費者債務清理條例第八條定有明文。又按聲請更生或清算
    ，徵收聲請費新臺幣（下同）壹仟元，郵務送達費及法院人
    員之差旅費不另徵收。但所需費用超過應徵收之聲請費者，
    其超過部份，依實支數計算徵收之。前項所需費用及進行更
    生或清算程序之必要費用，法院得酌定相當金額，定期命聲
    請人預納之，逾期未預納者，除別有規定外，法院得駁回更
    生或清算之聲請，此觀同法第六條之規定亦明。
二、查本件聲請人具狀聲請更生，漏未提出如附件所示相關資料
    到院，爰定期命補正，如逾期未補正，則駁回其聲請。
三、依消費者債務清理條例第6條第3項、第8條但書，裁定如主
    文。
中    華    民    國    97    年    8     月    14    日
              民事第二庭    法  官  方鴻愷
以上正本係照原本做成。
本裁定不得抗告。
中    華    民    國    97    年    8     月    14    日
                            書記官  鍾佩芳
附件：
一、預納郵務送達費肆仟柒佰陸拾元（即按債權人及債務人總人
    數，以每人10份，每份新臺幣參拾肆元計算）。
二、陳報聲請人之財團法人金融聯合徵信中心債務清理條例前置
    協商專用債權人清冊。
三、提出記載完全之債權人清冊及法定格式之財產及收入狀況說
    明書。
四、聲請人主張在消費者債務清理條例施行前曾參與中華民國銀
    行公會之協商且協商成立。聲請人應提出前揭協商之相關證
    明文件，並釋明分期還款之期限、每期應還款之金額，完整
    之還款證明（所有還款暨清償期數證明影本等如已遺失，請
    向金融機構申請補發），並釋明是否現仍依約履行？是否毀
    諾？何時起毀諾？
五、聲請人應提出「因不可歸責於己之事由，致履行顯有重大困
    難之證明文件」，並具體釋明其不可歸責事由之情形。
六、提出聲請人目前每月收入數額之證明文件（在職證明、薪水
    帳戶存摺影本）。
七、陳報聲請人及聲請人之父親劉金榮之戶籍謄本（記事欄不得
    省略）。
八、提出聲請人95、96年度之國稅局財產歸屬資料及綜合所得資
    料清單或扣繳憑單。
九、釋明並提出聲請人所稱聲請前2年每月必要支出，例如生活
    支出、醫療費、教育費及房貸等，請列明細表，及檢附相關
    證明文件。
十、聲請人應提出就該扶養義務（指依法應受聲請人扶養之人）
    應分擔之確實、完整之人數並詳細釋明聲請人與其他扶養義
    務人對受扶養人如何分擔扶養費用暨聲請人實際支出之每月
    扶養數額及其證明文件資料影本。（應列明計算方式及檢附
    收據）。
十一、受扶養親屬劉金榮（包含其他法定撫養親屬）是否有領取
      任何津貼或他補助（如老人年金、退休金）？若有，其期
      間及金額，並應檢附相關證明文件及該受扶養親屬之96年
      度及最近1個月內之財產總歸戶資料。
十二、聲請人應提出其所有新竹縣新埔鎮○○段550地號以及門
      牌號碼：新竹縣新埔鎮○○街92號2樓土地及建物之登記
      謄本。
十三、是否議定自用住宅借款特別條款（並說明設定何種類擔保
      ？），如是，請補提自用住宅借款之還款方式（並請說明
      此部分是否經過與銀行協商？並提出相關證據）。
十四、提出有擔保房貸利息每月支付4,388元之相關證明單據。


司法院資訊處製作；財團法人民間司法改革基金會備份。
